臺灣臺中地方法院刑事判決
111年度交簡上字第212號
上  訴  人  臺灣臺中地方檢察署檢察官
被      告  陳兆創


上列上訴人因被告公共危險案件，不服本院中華民國111年6月10
日111年度中交簡字第813號所為第一審刑事簡易判決（聲請簡易
判決處刑案號：111年度速偵字第1755號），提起上訴，本院管
轄之第二審合議庭判決如下：
    主    文
原判決關於緩刑部分撤銷。
其餘上訴駁回。
    犯罪事實
一、陳兆創於民國111年4月12日19時許至20時20分許，在臺中市
    北屯區軍和路（聲請簡易判決書誤載為「新和路」，應予更
    正）某間薑母鴨店內，食用摻有米酒之燒酒雞及飲用啤酒1
    杯後，其吐氣所含酒精濃度已達每公升0.25毫克以上，竟仍
    於同日20時23分許，駕駛車牌號碼00-0000號自用小貨車上
    路，嗣於同日20時25分許，行經臺中市北屯區環中東路2段
    與軍福十八街交岔路口時，因臉色明顯潮紅且行車不穩而為
    警攔檢，經警於同日20時29分許對其實施吐氣酒精濃度檢測
    ，測得其吐氣中酒精濃度值為每公升0.51毫克，始悉上情。
二、案經臺中市政府警察局第五分局報告臺灣臺中地方檢察署檢
    察官偵查聲請以簡易判決處刑。
    理    由
一、本判決以下引用被告陳兆創以外之人於審判外之陳述，檢察
    官、被告均不爭執其證據能力，且迄至言詞辯論終結前亦未
    聲明異議，本院審酌上開陳述作成之情況並無違法不當之情
    形或證明力明顯過低之瑕疵，爰依刑事訴訟法第159條之5第
    1項及第2項規定，認均得為證據。再本判決以下引用之非供
    述證據，檢察官、被告均未表示排除此部分證據之證據能力
    ，本院審酌並無證據證明前開非供述證據係公務員違背法定
    程序所取得，亦無顯不可信之情況與不得作為證據之情形，
    爰依刑事訴訟法第158條之4規定反面解釋、第159條之4規定
    ，認均得為證據。
二、上揭犯罪事實，業據被告於警詢、偵訊、原審訊問及本院準
    備程序、審理時均坦承不諱，並有員警職務報告書、臺中市
    政府警察局交通警察大隊第一中隊當事人酒精測定紀錄表、
    交通大隊酒駕源頭管制分析表及舉發違反道路交通管理事件
    通知單在卷可稽，足認被告上開任意性自白與事實相符。是
    本案事證明確，被告犯行堪以認定，應予依法論科。
三、駁回上訴（科刑部分）及撤銷（緩刑諭知部分）之理由：　
㈠、原審以被告飲酒後仍駕駛動力交通工具上路，漠視公權力及
    往來人車生命、身體、財產安全甚鉅，所為實有不該；呼氣
    中含酒精濃度值達每公升0.51毫克酒醉程度，幸未發生事故
    即為警查獲；自陳工作為裝潢業、學歷為高中畢業、經濟狀
    況勉持之智識程度及生活狀況；犯後坦承犯行，態度良好等
    一切情狀，量處有期徒刑3月，並諭知易科罰金之折算標準
    ，已詳細說明其科刑理由，核無不當。
㈡、另原審雖以被告未曾因故意犯罪受有期徒刑以上刑之宣告，
    審酌被告因一時思慮不周，致罹刑章，經此次刑事程序後，
    應能知所警惕，信無再犯之虞，認所宣告之刑，以暫不執行
    為適，而予以宣告緩刑3年，並應於本判決確定之日起3個月
    內，向國庫支付新臺幣3萬元。然本院斟酌酒後駕車極易肇
    事造成無辜用路人傷亡，此經政府再三宣導相關禁令，警察
    機關亦投入甚多資源稽查取締，被告於飲酒後仍不思以替代
    交通方式而駕駛自用小貨車上路，嚴重危害他人行車用路之
    安全，故認本案尚不宜宣告緩刑。
㈢、綜上所述，檢察官上訴指摘原審判決所為刑之諭知不當部分
    ，經核原審判決業已斟酌刑法第57條各款所列情狀，就被告
    所犯各罪，在法定刑度內酌量科刑，並無偏執一端，量刑失
    當之情形，已如前述，因認檢察官此部分上訴並無理由。惟
    原審諭知緩刑部分尚有不當，此部分並為檢察官上訴所指，
    因認檢察官此部分上訴為有理由，應由本院將原判決關於緩
    刑諭知部分予以撤銷如主文第一項所示。　
據上論斷，應依刑事訴訟法第455條之1第1項、第3項、第369 條
第1項前段、第364條、第299條第1項前段，刑法第185條之3第1 
項第1款、第41條第1項前段，刑法施行法第1條之1第1項，判決
如主文。
本案經檢察官張依琪聲請以簡易判決處刑及提起上訴，檢察官羅
秀蓮、宋恭良到庭執行職務。
中　　華　　民　　國　　111 　年　　10　　月　　19　　日
　　　　　　　　　刑事第九庭　審判長法　官　黃光進
                          
　　　　　　　　　　　　　    　　  法　官　張意鈞
　　　　　　　　　　　　　
　　　　　　　　　　　　　　　  　　法　官　簡志宇
以上正本證明與原本無異。
不得上訴。
                                    書記官  林靖淳
中　　華　　民　　國　　111 　年　　10　　月　　19　　日

附錄本案論罪科刑法條全文
中華民國刑法第185條之3：
駕駛動力交通工具而有下列情形之一者，處三年以下有期徒刑，
得併科三十萬元以下罰金：
一、吐氣所含酒精濃度達每公升零點二五毫克或血液中酒精濃度
    達百分之零點零五以上。
二、有前款以外之其他情事足認服用酒類或其他相類之物，致不
    能安全駕駛。
三、服用毒品、麻醉藥品或其他相類之物，致不能安全駕駛。
因而致人於死者，處三年以上十年以下有期徒刑，得併科二百萬
元以下罰金；致重傷者，處一年以上七年以下有期徒刑，得併科
一百萬元以下罰金。
曾犯本條或陸海空軍刑法第五十四條之罪，經有罪判決確定或經
緩起訴處分確定，於十年內再犯第一項之罪因而致人於死者，處
無期徒刑或五年以上有期徒刑，得併科三百萬元以下罰金；致重
傷者，處三年以上十年以下有期徒刑，得併科二百萬元以下罰金
。